Inventaris van de kopieën der Doop-, Trouw- en Begraafboeken (DTB) van Noordwijk
Nationaal Archief, Den Haag
DTB kopie Zuid-Holland; Noordwijk
DTB Noordwijk
0 0
GEDTBZH100
??? meter; ??? inventarisnummers
Gescande fotokopieën van normale geschreven en gedrukte teksten. De Nederlandstalige stukken van vóór ca. 1700 zijn geschreven in het gotische cursiefschrift, met name in de oud-Hollandse klerkencursief.
Nationaal Archief, Den Haag
Nederduits gereformeerde gemeente te Noordwijk
Rooms-katholieke parochie te Noordwijk
Ambachtsbestuur ("gerecht", "burgemeesters", "Wet", "schepenen", "commissarissen", gequalificeerden) van Noordwijk
Burgerlijke Stand van de gemeente Noordwijk
De doopregisters bevatten naast de doopdatum de volledige namen van de ouders en de voornaam van het gedoopte kind. Daarnaast worden soms ook de doopgetuigen en / of peetouders genoemd. De trouwregisters bevatten naast de datum van (onder)trouw de namen van bruidegom en bruid. Daarnaast treft men dikwijls aanvullende gegevens aan, zoals plaats van herkomst, woonadres, de vermelding dat de persoon weduwnaar of weduwe is en eventueel de naam van de vorige partner. Wanneer de partners uit verschillende plaatsen afkomstig zijn of elders trouwen, vindt men ook gegevens omtrent afgegeven attestaties van de huwelijksafkondigingen. De begraafregisters bevatten op datum van aangifte de naam van de begraven persoon. In enkele gevallen wordt ook de datum van overlijden gegeven. Bij (minderjarige) kinderen wordt meestal de naam van de vader vermeld; bij vrouwen en weduwen soms de naam van de echtgenoot. Aanvullende gegevens over de begraafplaats en het luiden van de klok komen zelden voor.
Archiefvorming
Geschiedenis van het archiefbeheer
De verwerving van het archief
3.04
Aanwijzingen voor de gebruiker
Openbaarheidsbeperkingen
Volledig openbaar
De collectie is een duplicaat van een archief in eigen beheer.
Materiële beperkingen
Aanvraaginstructie
Van de documenten die in deze archiefinventaris zijn beschreven, kunnen de originelen niet geraadpleegd worden. Deze zijn overgedragen aan het gemeentebestuur van de gemeente vanwaar ze afkomstig zijn, ter opneming en bewaring in de gemeentelijke archiefbewaarplaats.
Verwant materiaal
Beschikbaarheid van kopieën
Beschrijving van de series en archiefbestanddelen
- NOORDWIJK (DTB)
  Originelen berusten bij het Gemeentearchief Leiden
  Noordwijk-Binnen
  (Tot 1646 verenigd met Noordwijk aan Zee)
  - ALGEMEEN, A.
    - GEREFORMEERD, a.
      - Doopboek., 1621 maart 14-1807 october 10.; 1.I-1.V
        Hierna: katern met doopinschrijvingen, 1807 october 27-1811.
        - 1621-1644., 1.I
        - 1645-1674., 1.II
        - 1675-1714., 1.III
        - 1715-1754., 1.IV
        - 1755-1811., 1.V
      - Trouwboek., 1620 april 10-1810 november 11.; 2.I-2.V
        - 1620-1641., 2.I
        - 1642-1669., 2.II
        - 1670-1699., 2.III
        - 1700-1749., 2.IV
        - 1750-1810., 2.V
  - Noordwijk aan Zee, B.
    - GEREFORMEERD, a.
      - Doopboeken., 1675-1811.; 3.I-4.II
        - 1675-1705, 3.I
        - 1706-1757, 3.II
        - 1757-1789, 4.I
        - 1790-1811, 4.II
      - Trouwboek., 1693 april 19-1812 februari 16.; 5
  - Noordwijk-Binnen en Noordwijk aan Zee, C.
    - REMONSTRANTS, a.
      - Doopboek., 1667-1811 december 15.; 6
      - Doopregister, 1667-1857., ---
        in kerkelijke archieven: Noordwijk (3.18.40.05)
      - Naamregister van gedoopten, 1667-1684., ---
    - ROOMS-KATHOLIEK, b.
      - Doop- en trouwboeken., 1678-1811.; 7.I-8.VI
        - 1678-1733., 7.I-7.III
          Dopen, 1678-1732 october 29.
          - dopen, 1678-1707., 7.I
          - dopen, 1708-1732., 7.II
          - trouwen, 1678-1733 november 26, collecteopbrengsten, 1686, 1689., 7.III
        - 1732-1811., 8.I-8.VI
          - Dopen, 1732-1747., 8.I
          - Dopen, 1748-1764., 8.II
          - Dopen, 1765-1787., 8.III
          - Dopen ,1788-1811., 8.IV
          - Trouwen, 1734-1769., 8.V
          - Trouwen, 1770-1811., 8.VI
  - Noordwijk-Binnen, Noordwijk aan Zee, Langeveld en Offem, D.
    - GERECHT, a.
      - Trouwinschrijvingen., 1657-1811.; 9.I-12.III
        - 1657 april 29-1686 juni 4., 9.I-9.II
          Hierin tevens documenten betreffende benoemingsprocedures van regenten, 1632-1738.
          - 1657-1669., 9.I
          - 1670-1738., 9.II
        - 1710-1738 januari 19., 10.I-10.II
          Met alfabetische index op voornaam.
          - 1710-1724., 10.I
          - 1725-1738., 10.II
        - 1738 mei 4-1739 mei 17., 11
          Keerzijde: inschrijvingen over de periode 1792 februari 13-1797 januari 29.
        - 1797 januari 22-1811 maart., 12.I-12.III
          Hierin tevens: registratie van naar elders afgegeven verklaringen van proclamaties.
          - 1797-1798., 12.I
          - 1799-1804., 12.II
          - 1805-1811., 12.III
      - Huwelijksproclamaties etc.., 1646-1811.; 13.I-17
        - 1646-1676, 1683-1696, 1706-1709., 13.I-13.IV
          - 1646-1669., 13.I
          - 1670-1689., 13.II
          - 1690-1695., 13.III
          - 1696-1710., 13.IV
        - 1710-1729., 14.I-14.III
          - 1710-1718., 14.I
          - 1718-1724., 14.II
          - 1724-1730., 14.III
        - 1730-1795., 15.I-15.IV
          - 1730-1737., 15.I
          - 1738-1754., 15.II
          - 1755-1764., 15.III
          - 1765-1791., 15.IV
        - 1796-1805., 16
          - 1796 augustus-1799., 16.I
          - 1800-1801., 16.II
          - 1802-1804., 16.III
          - 1805., 16.IV
        - 1806-1811 maart., 17
      - Verzoeken om ondertrouw., 1806-1810.; 17A.I-17A.IV
        In Gaarder nr. 4.
        - 1806-1807, 17A.I
        - 1808, 17A.II
        - 1809, 17A.III
        - 1810, 17A.IV
      - Ondertrouwinschrijvingen, attestaties betreffende huwelijksproclamaties etc., 1805 augustus-1811 maart.; 18
    - GEQUALIFICEERDEN, b.
      - Overlijdensregister., 1806-1811.; 19
        Met alfabetische index.
      - Biljetten betreffende overlijdensaangiften., 1806-1811.; 20.I-20.V
        - 1806, 20.I
        - 1807, 20.II
        - 1808, 20.III
        - 1809, 20.IV
        - 1810, 20.V
        - 1811, 20.VI
      - Staten en verantwoordingen van trouwen en begraven etc., 1648 october-1805 december., ---
        In Provinciale Gaarder Noordwijk, (3.01.37.41) nrs. 1-21.